【裁判字號】    92,易,590
【裁判日期】    920617
【裁判案由】    贓物
【裁判全文】
臺灣桃園地方法院刑事判決                          九十二年度易字第五九號
    公  訴  人  臺灣桃園地方法院檢察署檢察官
    被      告  乙○○
右列被告因贓物案件，經檢察官提起公訴（九十二年度偵字第二二一八號），本院判
決如左：
    主  文
乙○○故買贓物，累犯，處有期徒刑肆月，如易科罰金，以參佰元折算壹日。
    事  實
一、乙○○曾於民國八十七年間因賭博案件，經本院判處有期徒刑四月確定，嗣於八
    十八年二月二十五日送監執行，並於同年五月二十日以三百元折算一日之折算標
    準，將剩餘刑期易科罰金執行完畢而出監。仍不知悛悔，明知真實年籍姓名不詳
    之綽號「阿信」成年男子於九十二年一月十九日凌晨二時許，於桃園縣桃園市○○路一五三號八樓之ＳＫＹ舞廳內，所兜售之ＳＥＮＯＷ牌ＳＧ１１００型手機
    一支（機身序號：000000000000000號，配用門號為00000
    00000號，屬甲○○所有，原置於甲○○所有之車牌號碼ＳＮ五─三三八號
    輕型機車置物箱內，於九十二年一月十九日凌晨某時許，在桃園縣桃園市○○路
    、民權路口附近失竊）及ＭＯＴＯＲＯＬＡ牌ＬＦ２０００型手機一支（機身序
    號：000000000000000號，配用門號為0000000000，
    為丁○○所有，原置於丁○○所有之車牌號碼ＭＦ六─七一二號重型機車置物箱
    內，於同日凌晨某時許，在桃園縣桃園市○○路一百八十號前失竊）均為來路不
    明之贓物，竟仍分別以新台幣（下同）一千二百元及八百元之價格，同時向姓名
    年籍不詳綽號「阿信」之成年男子購得，供己使用。嗣於同日凌晨五時四十分許
    ，甲○○、丙○○發覺物品遭竊，且在同市○○路一三五號前，發現乙○○形跡
    可疑，而報警查獲。
二、案經桃園縣警察局桃園分局報請臺灣桃園地方法院檢察署檢察官偵查起訴。
    理  由
一、訊據被告乙○○就右揭時、地，以二千元之代價向真實姓名年籍不詳、綽號「阿
    信」之成年男子購買上開被害人甲○○、丁○○所失竊之行動電話而持有，並於
    同日凌晨五時四十分許，在桃園市○○路一三五號前為警查獲等事實均坦承不諱
    ，然辯稱不知為來源不明之贓物云云。惟查：
    (一)上開ＳＥＮＯＷ牌ＳＧ１１００型手機一支（配用門號為000000000
      0號，機身序號：000000000000000號），為甲○○所有，原
      置於甲○○所有之車牌號碼ＳＮ五─三三八號輕型機車置物箱內，而於九十二
      年一月十九日凌晨某時許，在桃園縣桃園市○○路、民權路口附近失竊，另上
      開ＭＯＴＯＲＯＬＡ牌ＬＦ２０００型手機一支（配用門號為0000000
      000號，機身序號：000000000000000號），為丁○○所有
      ，原置於丁○○所有之車牌號碼ＭＦ六─七一二號重型機車置物箱內，亦於同
      日凌晨某時許，在桃園縣桃園市○○路一百八十號前失竊等情，業據被害人甲○○、丁○○於警詢及偵訊時指述明確，並有贓物認領保管單二紙在卷可稽，
      是上開二支行動電話係屬遭人竊取之贓物，應屬無疑。
    (二)被告雖辯稱其並不知綽號「阿信」之成年男子所兜售之前開手機為贓物云云。
      然被告於本院調查時供承：與綽號阿信之人只見過二次面，並不熟稔，當天是
      「阿信」前來兜售手機（未有其他配件），因覺得便宜所以就跟他買了，並未
      詢問來源或加以查看，先前自己曾在通訊行買過手機等語（見本院九十二年五
      月二日訊問筆錄），而參以被告並非依通常交易通路購入上開行動電話，且上
      開二支行動電話機亦非如常情有整組完整可以使用之配件，衡諸經驗法則，通
      常之人對此行動電話之來源當會有所懷疑，斷無未加詢問來源出處即就此購入
      之理，被告向僅見二次面之「阿信」同時購買二支行動電話，事先卻未加以檢
      查、探詢來源，顯與常情有違。況且被告對「阿信」突然拿上開二支行動電話
      向其兜售一情亦有感到懷疑，僅因貪小便宜始以低於市價之價格購入一情，亦
      為被告乙○○所自承（見本院九十二年六月三日審理筆錄），更可見其對於綽
      號「阿信」之成年男子所兜售之行動電話為贓物一事有所認識，其明知上開行
      動電話為來源不明之物，猶以低於市價之二千元價格購入，其辯稱不知所購買
      之行動電話係贓物云云，無非事後卸責之詞，委無足採，是以本件事證明確，
      被告乙○○犯行已經證明應依法論科。
二、核被告乙○○所為係犯刑法第三百四十九條第二項之故買贓物罪。其同時向真實
    姓名、年籍不詳、綽號「阿信」之成年男子購買被害人甲○○、賴文彬失竊之行
    動電話，係以一行為而觸犯構成要件相同之罪名，為想像競合犯，應依刑法第五
    十五條規定，從一重論以刑法第三百四十九條第二項之贓物罪處斷。又被告前於
    八十七年間因賭博案件，經本院判處有期徒刑四月確定，嗣於八十八年五月二十
    日執行完畢一情，有台灣高等法院被告全國前案紀錄表一份附卷足參，其於五年
    內再犯有期徒刑以上之本罪，為累犯，應依刑法第四十七條規定加重其刑。爰審
    酌被告乙○○犯罪之動機、目的，其教育程度為高中肄業，智識程度非高，對被
    害人所生財產上之損害尚非過鉅及犯罪後之態度等一切情狀，量處如主文所示之
    刑，並諭知易科罰金之折算標準，以示懲儆。
據上論斷，應依刑事訴訟法第二百九十九條第一項前段，刑法第三百四十九條第二項
、第五十五條、第四十七條、第四十一條第一項前段，罰金罰鍰提高標準條例第一條
前段、第二條，判決如主文。
本案經檢察官魏雯祈到庭執行職務。
中      華      民      國    九十二    年      六      月     十七     日
                                 臺灣桃園地方法院刑事第六庭
                                     審判長法  官  周政達
                                           法  官  游紅桃
                                           法  官  何俏美
右正本證明與原本無異。
如不服本判決，應於判決送達後十日內向本院提出上訴狀( 應附繕本 )，上訴於
臺灣高等法院。
                                           書記官  王泰元
中      華      民      國    九十二    年     六      月      十七    日
附錄本案論罪科刑法條全文：
刑法第三百四十九條
收受贓物者，處三年以下有期徒刑、拘役或五百元以下罰金。
搬運、寄藏、故買贓物或為牙保者，處五年以下有期徒刑、拘役或科或併科一千元以
下罰金。
因贓物變得之財物，以贓物論。


司法院資訊處製作；財團法人民間司法改革基金會備份。
